【裁判字號】    88,上訴,2222
【裁判日期】    890413
【裁判案由】    毒品危害防制條例
【裁判全文】
臺灣高等法院臺中分院刑事判決              八十八年度上訴字第二二二二號
    上  訴  人
    即  被  告  丙○○
右上訴人因違反毒品危害防制條例案件，不服臺灣苗栗地方法院八十八年度訴字第一
三七號中華民國八十八年八月二十四日第一審判決（起訴案號：臺灣苗栗地方法院檢
察署八十八年度偵字第三四六號），提起上訴，本院判決如左：
      主  文
上訴駁回。
      事  實
一、丙○○前於民國（下同）八十五年十一月六日，因違反麻醉藥品管理條例案件，
    經台灣高等法院判處有期徒刑七月確定，於八十六年十月三日執行完畢。其明知
    安非他命係屬毒品，竟基於轉讓毒品之概括犯意，自八十七年十月中旬起，至同
    年十一月二十一日深夜時止，分別在苗栗縣頭份鎮土牛廟附近或同鎮○○里○○
    街五十一號前，連續多次非法轉讓毒品安非他命供乙○○（另案偵辦）非法施用
    。嗣於八十七年十一月二十三日下午五時許，在同鎮土牛里土牛七十六號丙○○
    住處，為警查獲，並扣得其所持有之安非他命○．三公克（其所涉施用毒品部分
    ，另由原審法院裁定戒治）。
二、案經苗栗縣警察局頭份分局移送臺灣苗栗地方法院檢察署檢察官偵查起訴。
      理  由
一、訊據上訴人即被告丙○○矢口否認涉有前揭轉讓毒品之犯行，然其前開轉讓毒品
    安非他命之事實，已迭據受讓毒品之證人乙○○於警局及原審偵審中供述綦詳，
    並有為警查獲之安非他命○．三公克扣案可稽。參酌被告丙○○自承與證人乙○
    ○並無怨隙，衡諸常情高女應無故意設詞誣陷之理，況被告亦有多次施用毒品之
    習慣，其所涉施用毒品部分另由原審法院裁定戒治，顯見被告確屬經常持有安非
    他命，其偶因乙○○欲施用毒品，而非法轉讓毒品供高女施用，乃符合實情。證
    人乙○○之供述，應堪以採信。被告丙○○上開否認犯行，所辯無非係卸責之詞
    ，不足遽採，其連續轉讓第貳級毒品之犯行，洵堪認定。
二、核被告所為，係犯毒品危害防制條例第八條第二項之轉讓第二級毒品罪。被告先
    後多次犯行，時間緊接，犯罪構成要件相同，顯係基於概括犯意為之，應依連續
    犯之規定論以一罪並加重其刑。被告轉讓前持有安非他命之低度行為應為轉讓安
非他命之高度行為吸收，不另論罪。被告曾於八十五年間因違反麻醉藥品管理條
    例案件，經原審判處有期徒刑六月確定，並於八十六年十月三日執行完畢，此有
    卷附之臺灣苗栗地方法院檢察署刑案資料查註紀錄表及被告全國前案紀錄表所載
    為憑，其於有期徒刑執行完畢後五年內再犯本件有期徒刑以上之罪，是為累犯，
    應依刑法第四十七條之規定遞加重其刑。
三、原審以被告犯行明確，而適用毒品危害防制條例第八條第二項、第十八條第一項
    ，及刑法第十一條前段、第五十六條、第四十七條之規定，並審酌被告已有違反
    麻醉藥品管理條例前科，且犯罪後否認犯行等一切情狀，判處有期徒刑柒月，並
    將扣案之第貳級毒品安非他命毛重○．三公克，宣告沒收銷燬，其認事用法，核
    無違誤，量刑亦屬允當適中。被告上訴意旨否認犯罪，指摘原判決不當，顯無理
    由，應予駁回。
四、據上論斷，應依刑事訴訟法第三百六十八條，判決如主文。
五、本案經檢察官甲○○到庭執行職務。
中      華      民      國    八十九     年      四       月    十二    日
                                  臺灣高等法院臺中分院刑事第八庭
                                        審判長法  官  羅  得  村
                                              法  官  劉  榮  服
                                              法  官  古  金  男
右正本證明與原本無異。
如不服本判決應於收受送達後十日內向本院提出上訴書狀，其未述上訴之理由者並
得於提起上訴後十日內向本院補提理由書（均須按他造當事人之人數附繕本）。
                                              書記官  茆  亞  民
中      華      民      國    八十九     年      四       月    十四    日
附錄（本案論罪科刑法條全文）：
  毒品危害防制條例第八條第二項
  轉讓第二級毒品者，處六月以上五年以下有期徒刑，得併科新臺幣七十萬元以下罰
  金。
                                                                        Ｆ


司法院資訊處製作；財團法人民間司法改革基金會備份。
